臺灣高雄地方法院民事判決　　　　　　　92年度勞訴字第46號
原　　　告　丁○○
訴訟代理人　周中臣律師
　　　　　　黃錫耀律師
被　　　告　國喬石油化學股份有限公司
法定代理人　戊○○
訴訟代理人　蔡建賢律師
　　　　　　黃順天律師
當事人間確認僱傭關係存在等事件，本院民國94年9月15日言詞
辯論終結，判決如下：
  主  文
確認原告與被告間之僱傭關係存在。
被告應自民國九十二年三月二十七日起至被告回復原告職務日前
一日止，按月於每月之末日給付原告新臺幣伍萬貳仟肆佰壹拾陸
元，及自各次月之始日起至清償日止，按週年利率百分之五計算
之利息。
訴訟費用由被告負擔。
本判決第二項於原告以新臺幣壹佰柒拾肆萬肆仟元為被告供擔保
後得假執行。但被告如以新臺幣伍佰貳拾參萬貳仟捌佰陸拾肆元
為原告預供擔保得免為假執行。
  事實及理由
壹、程序事項：
    原告法定代理人原為吳春臺，嗣於本院審理中變更為戊○○
    ，並具狀聲明承受訴訟，經核與法並無不合，應予准許，合
    先敘明。
貳、實體事項：
一、原告主張：
（一）原告自民國70年3 月1 日起受僱於被告公司（下稱系爭僱
      傭契約）擔任機械組技術員工作，自82年間起至86年間止
      則擔任儲運組助理專員，86年後改調至儲運組管理化學品
      ，詎被告公司竟於92年3 月26日以被告公司（92）國人字
      第009 號公告，謂原告有違反勞基法第12條第4 款、第5
      款及原告公司工作規則第41條第4 款、第12款規定之事實
      為由，而自即日起將原告解僱。惟原告並未有任何違反上
      開法律或工作規則之重大不當行為，故被告公司片面終止
      兩造間之系爭僱傭關係，自不合法。按，「確認法律關係
      之訴，非原告有即受確認判決之法律上之利益者，不得提
      起之。」，民事訴訟法第247 條第1 項定有明文，原告於
      92年3 月26日遭被告公司非法解僱，致原告私法上之地位
      受侵害，原告自有訴請確認兩造間僱傭關係存在之法律上
      利益。
（二）次按，「僱用人受領勞務遲延者，受僱人無補服勞務之義
      務，但仍得請求報酬。」，民法第487 條第1 項前段定有
      明文。原告於被解僱後即向高雄縣政府勞工局申請調解並
      請求被告公司回復原告職務，惟遭被告公司拒絕，故被告
      公司對於原告提出之給付，自屬受領勞務遲延，原告無補
      服勞務之義務；而原告於92年3 月26日遭被告公司非法解
      僱時之薪資為每月新臺幣（下同）52,416元，原告自得請
      求被告公司給付自非法解僱翌日（即92年3 月27日）起至
      被告回復原告職務之前一日止，按月給付原告52,416元。
（三）爰依系爭僱傭契約之法律關係，請求確認兩造間之僱傭關
      係存在，及請求被告自92年3 月27日起至被告回復原告職
      務之前一日止，按月於每月之末日依每月薪資52,416元給
      付予原告，及自各次月之始日起至清償日止，按週年利率
      5%計算之利息等語。並聲明如主文第1 項、第2 項所示，
      並陳明就主文第2 項之請求，願供擔保，請求准予宣告假
      執行。
二、被告則以：
（一）被告公司之高雄廠係生產苯乙烯等塑化原料之工廠，生產
      苯乙烯所需之苯、乙烯、丙烯等原料，必須自中油、中化
      公司或高雄港碼頭等地輸入。被告公司所需之上揭石化原
      料，在90年間之前，部分係以管線輸送，部分係以槽車輸
      送，自90年元月間起被告公司加大輸送管線後，苯等原料
      之輸送大多以管線輸送，另自91年10月間起被告公司向中
      油公司承租儲存槽後，被告公司所需之苯原料等幾乎全部
      以管線輸送，而槽車之輸運僅列為備用之方式。原告因於
      82年間至86年間曾擔任被告公司儲運組之助理專員，負責
      上揭石化原料之槽運工作，即負責連絡槽車運輸公司安排
      槽車運輸事宜之工作，其後於86年間改調至儲運組管理化
      學品，惟原告卻屢次要求調回原管理槽車運輸之工作，並
      常向承辦槽運之人員打聽管線及槽車運輸情形，惟被告公
      司鑑於其與運輸公司間之往來超乎尋常密切而未予改調，
      致原告心生不滿而亟思對公司為不利之行為以為報復。被
      告公司係因原告有下列所述（二）、（三）項等二項違反
      勞基法第12條第4 款、第5 款及原告公司工作規則第41條
      第4 款、第12款規定之事實才以上開函令公告解僱原告。
（二）原告教唆訴外人甲○○破壞被告公司之輸送苯之管線，顯
      已有違反被告公司工作規則第4 條、第5 條規定之情事，
      並符合勞動基準法第12條第4 款之規定，被告公司自得終
      止系爭僱傭契約。
  １、90年5 月間，原告與訴外人即被告公司現職員工乙○○、
      丙○○、庚○○及離職員工甲○○等人，在高雄市○○區
      ○○街999 號歡樂城ＫＴＶ包廂內飲酒同樂時（下稱系爭
      聚會），原告於席間見訴外人甲○○因遭被告公司開除後
      無收入，遂將訴外人甲○○叫出包廂外，向甲○○稱願給
      付其500,000 元做為報酬，教唆甲○○使用強酸潑灑被告
      公司輸送苯之管線（下稱系爭管線）以破壞被告公司之輸
      送設備。因苯係易燃之化學原料，對人體有致命之危害，
      倘輸送苯之管線遭破壞，不僅將造成被告公司財產上之損
      害，並將危及被告工廠員工及附近居民之生命健康，並造
      成大社石化區安全之重大危害，更甚者，倘造成回火，勢
      將危及大高雄地區數百萬人之性命安全。
  ２、原告之上開教唆破壞行為，明顯已違反勞動契約中受僱人
      應對雇主忠心及誠信之基本要求，故無論被告公司有無將
      上開基本要求規定於勞動契約或工作規則中，原告俱應被
      認定係違反勞動契約且情節重大，況被告公司工作守則第
      4 條、第5 條已分別規定：「本公司員工，應忠勤職守，
      遵守本公司一切合理規章... 」、「員工對內應認真工作
      、愛惜公物，減少耗損... 」，從而，被告公司自得以原
      告已符合勞動基準法第12條第4 款之「違反勞動契約或工
      作規則，情節重大者」規定，無須預告，片面終止系爭僱
      傭契約。
（三）原告復於91年12月8 日清晨4 時至5 時之間，以圓形鐵片
      封阻破壞系爭管線，致被告公司受有損害，被告公司亦得
      依勞動基準法第12條第5 款之規定終止系爭僱傭契約。
  １、原告因訴外人甲○○未著手實施其所教唆之上開破壞行為
      ，遂於91年12月8 日清晨4 時至5 時之間，利用假日值班
      之機會，自行購買圓形鐵片（下稱系爭鐵片），自系爭管
      線閥門開關處插入，用以盲封被告公司之苯輸送管線，而
      阻塞管線內有毒液體苯之流動，幸經該管線之流量計測知
      而發出警訊，被告公司乃派員沿管線檢查，始發現阻塞管
      線之鐵片而予以排除而未釀成巨禍。
  ２、原告之上開行為已致被告公司受有損害，符合勞動基準法
      第12條第5 款「故意損耗機器、工具、原料、產品，或其
      他雇主所有物品，或故意洩漏雇主技術上、營業上之秘密
      ，致雇主受有損害者」之規定，從而，被告公司自得依此
      規定，不經預告，終止系爭僱傭契約。
（四）聲明：駁回原告之訴；如受不利之判決，願供擔保請准宣
      告免為假執行。
三、兩造不爭執之事實：
（一）原告自70年3 月1 日起受僱於被告公司擔任機械組技術員
      ，自82年間至86年間止則擔任儲運組助理專員，負責被告
      公司石化原料之槽運工作，聯絡槽車運輸公司安排槽車運
      輸事宜，並於86年後改調至儲運組管理化學品。
（二）被告公司係以原告曾於90年5 月間教唆訴外人甲○○使用
      強酸潑灑被告公司輸送苯之管線；及被告曾於91年12月8
      日以圓形鐵片封阻破壞系爭管線，致被告公司受有損害為
      等事實為由，而認定原告有違反勞動基準法第12條第4 款
      、第5 款，及被告公司工作規則第41條第4 款、第12款之
      規定之行為，未經預告於92年3 月26日以被告公司（92）
      國人字第009 號公告，謂原告有違反勞基法第12條第4 款
      、第5 款及原告公司工作規則第41條第4 款、第12款規定
      之事實，而自即日起將原告解僱。
（三）原告遭被告公司解僱前之平均薪資為每月52,416元。
（四）被告公司抗辯原告有上述二之（二）、（三）所述之教唆
      甲○○破壞及自行以形圓形鐵片盲封管線之破壞行為，被
      告公司並曾向台灣高雄地方法院檢署署檢察官提出告訴，
      經該署檢察官偵查後認原告確涉有教唆損壞保護生命設備
      未遂罪嫌及損壞保護生命設備未遂罪嫌，而以該署92年度
      偵字第8658號公共危險案件提起公訴，惟經本院刑事庭合
      議庭審理後，以本院93年度訴字第2203號公共危險案件判
      決原告無罪確定在案。
四、得心證之理由：
    依兩造之上開主張及抗辯，本件所應審理之重點在於（一）
    原告是否曾於90年5 月間教唆訴外人甲○○以強酸潑灑被告
    公司輸送苯之管線？（二）原告是否曾於91年12月8 日清晨
    4 時至5 時之間，以圓形鐵片封阻破壞被告公司之苯輸送管
    線，致被告公司受有損害？之爭點上。茲分述如下：
（一）按，「確認法律關係之訴，非原告有即受確認判決之法律
      上利益者，不得提起之。」，民事訴訟法第二百四十七條
      第一項前段定有明文。本件原告主張其係於92年3月26日
      遭被告公司非法解僱，被告則以其解僱原告係合法之行為
      抗辯，致原告私法上之地位有受侵害之虞，故原告提起本
      件確認僱傭關係存在之訴，即有受確認判決之法律上利益
      存在，先予敘明。
（二）原告是否曾於90年5 月間教唆訴外人甲○○以強酸潑灑被
      告公司輸送苯之管線？
      按，「當事人主張有利於己之事實者，就其事實有舉證之
      責任。」，民事訴訟法第277 條前段定有明文。被告公司
      抗辯原告曾於上開時間教唆訴外人甲○○破壞系爭管線，
      無非係以證人甲○○及乙○○等人之證詞為證。惟查：
  １、經本院依職權調閱上開刑事偵審卷宗，並參酌其等於本院
      言詞辯論程序中之陳述及證述後，認為證人甲○○與乙○○等人之證詞並不可採。理由如下：
    (1)證人甲○○之證詞前後供述不一且與常情不符。
      證人甲○○院於本院係結證稱：「那時候我剛離開國喬
        ，沒有錢，丁○○說可以給我一筆錢去破壞國喬的管線
        ，我當時告訴他考慮一下」、「是在國喬旁邊土地公廟
        後面有一座橋，是在興工路上的苯管線」、「用硫酸慢
        慢腐蝕」、「（丁○○）說要給我4 、50萬元）」等語
        （參見本院卷第136 頁至139 頁之92年12月4 日言詞辯
        論筆錄）。
      然其於92年3 月18日警詢時卻陳述：「.... 丁 ○○從
        包廂叫我出去外面，之後丁○○就告訴我說：你要不要
        賺錢，你就前去公司（國喬公司）外苯管線潑灑硫酸毀
        壞，有四、五十萬（新台幣）可賺，而我即向他說：我
        不要，之後我與他又回包廂喝酒唱歌。」等語；而同年
        月21日警詢時復稱：（經警方同國喬公司（被告公司）
        人員，前往國喬公司廠區北邊與中興橋間勘查，橋旁下
        有乙烯、苯及丙烯青等裸露管線，是否就是丁○○意旨
        教唆你前去潑灑硫酸裸露管線處？）「是的，但當時丁○○只是強調潑灑苯管線而已。」等語（參見高雄縣警
        察局仁武分局仁警刑移字第340 號卷第13頁背面、第15
        頁背面）。
      於93年1 月16日檢察官偵查中係證稱：（你當場有無拒
        絕？）「當場我即拒絕。」等語（參見92年偵字8658號
        卷第141 頁背面至142 頁）。
      於本院93年度訴字第2203號公共危險刑事案件審理時則
        係結證稱：（被告有無提到破壞管線地點？）「他只說
        橋下，但沒說是中興橋」、（對於丁○○教唆有無拒絕
        ？）「我當場拒絕。」、（你當場回絕他？）「我笑笑
        沒講話。」等語（參見本院刑事庭93年度訴字第2203號
        卷第349 頁、第359 頁）。
      綜觀證人甲○○之上開證詞，對於受教唆後究有無當場
        回絕及破壞地點等事項，前後反覆不一，其證詞是否屬
        實已非無疑；且衡諸常情及事理，倘若原告確有教唆證
        人甲○○以硫酸潑灑苯輸送管線之情事，證人甲○○親
        身經歷此種不尋常之情況，對於其當場回應究竟係嚴峻
        拒絕或有所遲疑，理應記憶深刻，惟其先後證述竟有如
        此歧異，實與常理有違，其證詞甚難採信。
      又原告於該次教唆證人甲○○以硫酸潑灑苯輸送管線後
        ，就此等重大事件，事後竟未再約證人甲○○詳談做案
        之細節，例如告知證人甲○○每日較不易為他人發現之
        潑灑時間應於清晨或晚上、每次之潑灑劑量、做案前是
        否先付定金、事後如何交付餘款、定金及餘款是交付現
        金或匯款、如交付現金係何等地點以何方式交付；而證
        人甲○○既因剛離開被告國喬公司，沒有錢，而缺錢使
        用，於有機會賺取四、五十萬元之情形下，事後亦未再
        邀約原告詳細詢問原告是否確有教唆其以硫酸潑灑苯輸
        送管線之意思以賺取該四、五十萬元，均顯不合常理，
        其證詞自難採信。
    (2)證人乙○○之證詞前後供述不一。
      證人乙○○院於本院係結證稱：「是甲○○八十九年十
        二月借我的手機後，錄下了丁○○叫甲○○用鹽酸破壞
        公司的苯乙烯管線，事成之後給他錢，我有聽過錄音的
        內容」、「丁○○向甲○○說有一筆錢要讓他賺，公司
        的苯乙烯管線在橋邊最上端，叫他每天用鹽酸澆」、「
        .... 錄 音後來有洗掉」等語（參見本院卷第122 頁至
        124 頁之92年11月11日言詞辯論筆錄）。
      其於92年3 月18日警詢時係證稱：「我聽到手機內錄音
        內容是丁○○說：「你（甲○○）要不要賺錢」，你（
        甲○○）就前去公司（被告公司）外苯管線潑灑硫酸毀
        壞，有4 、500,000 元可賺，而甲○○即向丁○○說：
        我不要。」、「手機已經沒有在用放在家裡，但當時錄
        音也洗掉了。」等語（參見同上警卷第16頁背面）。
      其於93年1 月16日偵查中係證稱：（是否有用你手機錄
        到丁○○對他（甲○○）說的話？）「有」、（有無聽
        到？）「我有放出來聽，但早已消除了。」、（他（甲○○）如何答覆？）「他說考慮看看。」、（有無說多
        少代價？）「沒有。」等語（參見同上偵卷第93頁背面
        ）。
      其於本院93年度訴字第2203號公共危險刑事案件審理時
        係結證稱：「錄音是台語，背景吵雜，被告問甲○○說
        ：毛仔要不要賺外快，國喬石化公司有一條苯管線在橋
        上，叫甲○○潑酸腐蝕苯管線，代價為500,000 元，甲○○說要考慮一下。」、「他（原告）說橋那邊很明顯
        。」、「他（原告）只說每天去淋。」、（錄音後來有
        無洗掉？）「沒洗掉，但手機現已不知道何處。」等語
        （參見本院刑事卷第134 頁至135 頁、第138 頁）。
      綜觀證人乙○○之上開證詞，其對於聽聞上開錄音內容
        中原告教唆證人甲○○破壞被告公司苯輸送管線之代價
        、甲○○對於原告教唆內容之回應等，反覆不一，而參
        諸證人乙○○自己亦表示連續聽過上開錄音內容多次（
        參見上開本院刑事庭卷第137 頁），其既已連續聽過錄
        音內容多次，又怎會對於是否有無代價，或甲○○究竟
        有無拒絕等重要事項記憶如此模糊？且上開手機既屬其
        所有，則其究有無將上開錄音內容洗去，竟有前後兩種
        不同說法，證人乙○○之上開證詞，顯有矛盾，自無從
        採件。
    (3)證人甲○○與乙○○之證述互不相符。
      上開兩位證人之證詞前後反覆不一，已如前述，且對於錄
      音內容相關事項亦有未能相符之處：
      錄音內容之長度：
        證人甲○○於本院93年度訴字第2203號刑事案件94年2
        月1日言詞辯論程序中到庭結證稱：（錄下之時間有多
        長？）「我錄約二分鐘。」（參見上開本院刑事卷第3
        50 頁）等語，惟證人乙○○於上開刑事案件93年12月
        24日言詞辯論程序中到庭結證稱：（這通錄音長度？）
        「正常速度約2 、30秒。」（參見同上刑事卷第142 頁
        ）。
      是否連續聽過錄音內容及是否曾有別人聽過該內容：證
        人甲○○於本院上開刑事案件94年2 月1 日言詞辯論程
        序中到庭結證稱：「隔天我聽過一次後，就將手機還給
        乙○○。」、「（你的手機錄音後曾給其他人聽過？）
        只有乙○○聽過，於還他手機時聽的」等語（參見同上
        刑事卷第355 頁、第358 頁）；惟證人乙○○卻於上開
        刑事案件93年12月24日言詞辯論程序中到庭結證稱：（
        甲○○錄的這段，你聽過幾次？）「聽過幾次。」、（
        是你重複聽或是陸續聽好幾次？）「是陸續聽好幾次」
        、（為何陸續聽好幾次？）「甲○○說手機內重要錄音
        ，同事陸續聽過好幾次。」等語（參見同上刑事卷第13
        7 頁、第138 頁）。
      依上述證詞內容顯見，其二人對於錄音內容之長度、重
        複聽的頻率、及是否其他人知悉等重要事項，均出現證
        詞矛盾歧異之情況。
    (4)綜上所述，上開二位證人之證詞既不足採信，而本件關鍵
      之錄音內容，證人及被告公司亦始終無法提出，實難僅憑
      上開證人反覆不定、互不一致，且與常情不符之證詞，即
      遽以認定原告有上開教唆行為。
  ３、復參以下列事證，亦足認為上開證人陳述之錄音內容應屬
      不實：
      (1)系爭聚會係由訴外人即另一被告公司員工庚○○邀證人
        甲○○到場，而甲○○到場時原告已在包廂內喝酒唱歌
        之事實，業據證人甲○○於92年3 月21日警詢時證述明
        確在卷（參見同上警卷第15頁），可見原告在赴宴之初
        並不知證人甲○○亦會到場；且依原告與證人甲○○之
        陳述及證述，其二人僅係點頭之交之同事，彼此認識不
        清，以常理論斷，原告應無可能在毫無詳盡計畫之情況
        下率爾邀約甲○○至包廂外，談論破壞運輸苯管線之重
        大犯罪情事。
      (2)衡諸經驗法則，欲在談話中錄音者，往往係因預見將有
        談論某些特別事項，於事先準備下，始會錄音存證，然
        甲○○在事前完全不知悉且無預見可能之情況下，竟能
        刻意的錄下一段完整之內容，實不合常理。
      (3)況以證人甲○○所稱其使用者係摩托羅拉牌ＣＤ９２８
        型行動電話，而該型行動電話在待機狀態下錄音必須將
        話蓋開啟，方能使用錄音功能，有摩托羅拉電子股份有
        限公司93年10月5 日摩字第931005號函附於上開刑事卷
        可稽（參見同上刑事卷本院卷第58頁），倘若原告果有
        教唆證人甲○○破壞管線之情事，因事涉違法，且犯罪
        情節及危害重大，衡諸常理，原告應當特別謹慎小心，
        豈有對於甲○○在談話過程中將行動電話話蓋打開而持
        續錄音等動作渾然未察覺之理。
      (4)縱證人甲○○於本院上開刑事案件94年2 月1 日言詞辯
        論程序中結證所稱之：（為何突然想到錄音？）「因當
        天丁○○我還沒想錄音前他已說過一次，所以第二次我
        才錄音」（參見本院刑事卷第355 頁）等語屬實。惟依
        據另一證人庚○○於本院上開刑事案件94年12月24日言
        詞辯論程序及本院92年11月11日言詞辯論程序中結證所
        稱：（出去看時他們兩個在做什麼？）「他們還在談，
        但聽到甲○○很激動，說小海豚可以錄音之事... 」、
        （當天甲○○的樣子是否有喝醉的樣子？）「看不出來
        ，但他們說話正常，甲○○只說他手機有錄音要放給我
        聽，他很激動在談，但他說了好幾次也沒有放給我聽，
        我就直接進入包廂」、（事後有無聽過錄音內容？）「
        沒有。」、（甲○○在何情況下叫你聽錄音？）「我出
        去找他們二人看究竟，甲○○說他手機有錄音，此時丁○○也在場。」等語（參見上開本院刑事卷第145 頁至
        146 頁、148 頁至149 頁、本院卷第145 頁），可知原
        告於談話過程中應已知悉甲○○有將兩人間之談話加以
        錄音之事，而衡諸一般經驗法則及論理法則，若原告與
        甲○○之談話內容涉及不法，原告豈有任甲○○將手機
        帶走而不要求其洗掉錄音內容之理。
      (5)況倘原告真欲報復被告公司，不論甲○○係當場回絕或
        未為回覆，就此等重大事件，按理原告均應在系爭聚會
        後，密切的與證人甲○○聯絡，或是慫恿或是商討下一
        步動作，例如告知證人甲○○每日較不易為他人發現之
        潑灑時間應於清晨或晚上、每次之潑灑劑量、做案前是
        否先付定金、事後如何交付餘款、定金及餘款是交付現
        金或匯款、如交付現金係何等地點以何方式交付；而證
        人甲○○既因剛離開被告國喬公司，沒有錢，而缺錢使
        用，於有機會賺取四、五十萬元之情形下，事後亦應會
        再邀約原告詳細詢問原告是否確有教唆其以硫酸潑灑苯
        輸送管線之意思以賺取該四、五十萬元。惟依證人甲○○於上開刑事案件94年2 月1 日言詞辯論程序及本院92
        年12月4 日言詞辯論程序均結證稱：（丁○○事後有無
        跟你談及教唆之事？）「沒有。」等語（參見同上本院
        刑事卷一審卷第352 頁、本院卷第140 頁）等語，證人
        甲○○之上開證詞，顯不合常理，其證詞亦難採信。
  ３、綜上所述，上開證人之證詞，均不足採信，自不足以認定
      原告曾有教唆甲○○破壞系爭苯管繳之上開事實，而被告
      公司亦無法提出錄音內容，復未提出其他證據以實其說，
      則被告公司抗辯因原告曾教唆甲○○以硫酸破壞系爭管線
      ，違反被告公司工作規則第4 條、第5 條及勞動基準法第
      12條第4 款之規定，其得不經預告逕行終止系爭僱傭契約
      ，即屬無據。
（三）原告是否曾於91年12月8 日4 時至5 時之間以鐵片封阻破
      壞被告公司之苯輸送管線，致被告公司受有損害？
  １、被告公司就此部份，依前開舉證責任分配原則，被告公司
      應證明原告確有上開行為，而被告公司係以下列情事為證
      據，茲臚列如下：
      (1)被破壞管線之地點在被告公司之廠區內，外人無法接近
        ，除非被告工廠之員工。
      (2)案發當時為星期日清晨，廠區內並無外人，僅被告工廠
        輪班人員在廠區，而原告為案發當日少數在廠之人員。
        且案發後，原告連續請假，且於年假休完後，又以不實
        之證明請病假，有違常理。
      (3)廠區接近管線處皆有監視器，且為警衛視線所及，僅有
        裝卸區後方一小門及通道為各方視線死角，破壞者即由
        此視線死角潛入破壞，而原告曾負責此區域之作業，就
        此視線死角及通路原告非常熟悉。
      (4)本件系爭破壞方法中，鐵片盲封之位置為管閥開關處，
        非外人得知或未曾接觸者所得知之可盲封之點，而此項
        手法原告亦非常熟悉。
      (5)被破壞之管線平時二十四小時皆有苯流通中，僅少數員
        工及常接觸之員工，得知在開關閥門盲封始不危害到己
        身安全，此點亦為原告所熟知，且與原告教唆甲○○破
        壞苯管線之手法相同。
      (6)原告曾向鐵工廠詢問及欲購買盲封鐵片尺寸，原告熟知
        苯管線之管徑及鐵片直徑以盲封管線。
      (7)被告工廠中符合前揭破壞者之事證，且案發當日在場者
        惟原告一人。
    2.惟查：
      (1)系爭鐵片非日碙企業社所製造，該企業社主要生產電腦
        ＣＮＣ洗床、機械零件加工、模具加工，業經證人己○○即日碙企業社負責人、證人陳吉皇即日碙企業社員工
        於本院上開刑事案件92年12月24日言詞辯論程序中到庭
        結證證述明確在卷（參見定上本院刑事卷第187 頁、第
        184 頁）。
      (2)被告公司所稱原告與訴外人日碙企業社之通聯紀錄，其
        顯示之通話時間分別為91年12月16日下午3 時9 分及同
        日3 時34分，惟被告公司遭人以系爭鐵片盲封輸送苯之
        管線，係於91年12月8 日，而被告公司係在91年12月12
        日即已自苯輸送管線內取出該系爭鐵片，倘原告係以電
        話向日碙企業社洽購鐵片，何需在被告公司苯輸送管線
        遭人盲封並已查明原因後，始以電話聯絡日碙企業社。
      (3)證人陳吉皇雖於92年2 月19日警詢中證稱：「我大約在
        92年1 月22日前1 星期左右，在鳳山市鎮北北巷20之22
        號日碙企業社工廠見到丁○○」等語，並以警卷所附之
        照片指認被告（見上開警卷第24頁），惟依證人陳吉皇
        上開所述推算，原告至日碙企業社之時間應約為92年1
        月15日，顯然係在國喬公司苯管線輸送量異常（即92年
        12 月8日）之後，故縱原告曾有向陳吉皇詢問制作系爭
        鐵片之行為，惟亦無法證明系爭鐵片為原告所訂做。
      (4)再依據證人蘇龍賢即被告公司中將系爭鐵片取出之員工
        於本院上開刑事案件93年12月24日言詞辯論程序中到庭
        結證所稱：（拆阻閥時，有先處理裡面的苯？）「拆鐵
        片時，公司需先將裡面的苯處理掉」、（將苯漏出來約
        需多久？）「約半小時。」、（開始拆到完成後約有幾
        人？）「約二、三人一起做。」、「從拆八支螺絲到完
        成費時多久？」（約一個多小時。）等語（參見同上本
        院刑事卷第169 頁至第170 頁），並參酌被告公司所稱
        「苯輸送異常之狀況係發生於91年12月8 日之凌晨4 時
        左右，而將鐵片取出之時間係同年12月12日午後」（參
        見同上本院刑事卷第129 頁），可知，若要將系爭鐵片
        取出，不僅需於半個小時前先將管線內的苯流掉，且需
        由二、三個具有經驗之專業人士耗時一個多小時始能完
        成，衡諸論理法則與經驗法則，縱如被告公司所言之「
        系爭管線附近有福德祠的光線可作為照明設備（參見同
        上本院刑事卷第196 頁），惟原告亦應無此等時間及能
        力得獨立將系爭鐵片放入系爭管線中。
      (5)被告雖抗辯稱被破壞管線之地點係在被告公司之廠區內
        ，外人無法接近，而依據被告公司提供之原告上下班之
        刷卡紀錄，原告係於92年12月7 日13點11分下班，並於
        隔日即同年月8 日8 點28分上班（參見本院卷第81頁）
        ；再依據證人吳福亮（即被告公司當日警衛）於本院上
        開刑事案件93年12月24日言詞辯論程序中到庭結證稱：
        （你能否確定國喬石化公司員工下班後回公司的話你能
        確定他有回來過？）「員工都會說，下班出去都會說，
        要進來的人也會說是要上班、帶班或加班。」、（出入
        口只有一個？）「是。」（參見本院刑事卷第190 頁、
        第191 頁）等語，可知，若有員工欲進入被告公司，因
        出入口僅有一處，將會被警衛發現，而依照上開刷卡紀
        錄顯示，原告自92年12月7 日13點11分下班後至隔日8
        點28分前，並無警衛發現原告有於上開時間進入被告公
        司之情事，自無從認定上開案發時段，原告曾在被告公
        廠內。再參以被告公司提供之92年12月7 日、8 日在系
        爭管線附近區域出勤之工作人員名單（參見本院卷第
        289 頁）可知，92年12月7 日及8 日二日，每日均有10
        幾個人以上在廠區工作，當日既非僅有原告一人在被告
        公廠內，自亦無從推認系爭管繳遭盲封之行為係被告所
        為。
      (6)綜上所述，應可認定系爭管線遭人盲封之行為，並非原
        告所為，而被告公司復未提出其他證據以實其說，則被
        告公司抗辯原告曾於91年12月8 日4 時至5 時之間以鐵
        片封阻破壞被告公司之苯輸送管線，致被告公司受有損
        害，，違反被告公司工作規則第4 條、第5 條及勞動基
        準法第12條第5 款之規定，其得不經預告逕行終止系爭
        僱傭契約，亦屬無據。
（四）綜上所述，原告並無被告所抗辯之違反被告公司工作規則
      第4 條、第5 條及勞動基準法第12條第4 款、第5 款之情
      事，被告上開所辯均不足採，則其不經預告，即對原告逕
      行終止系爭僱傭契約，於法不合，從而，兩造間之僱傭關
      係自仍存在。
（五）按，「僱用人受領勞務遲延時，受僱人無補服勞務之義務
      ，仍得請求報酬。」，民法第487 條前段定有明文。經查
      ，本件兩造間之僱傭關係仍存在，業見前述；而被告公司
      片面逕行終止系爭僱傭契約後，原告曾向高雄縣政府勞工
      局申請調解，請求被告公司恢復原告職務，惟遭被告公司
      拒絕，有原告提出之高雄縣政應勞資爭議調解紀錄1 份（
      參見本院卷第10頁）附卷可參，自可認定原告已有勞務給
      付提出之意思及行為，被告公司係受領遲延，依前開法條
      之規定，原告自得請求被告公司給付工資報酬。又原告主
      張其於92年3 月26日遭被告公司非法解僱時之平常薪資為
      每月52,416元，為被告公司所不爭執，故原告請求被告公
      司給付自解僱翌日（即92 年3月27日）起至回復職務前一
      日止，按月於每月之末日給付原告52,416元，並自各次月
      之始日起至清償日止，依週年利率5%計算之利息，即屬有
      理由，應予准許。
六、本件事證已臻明確，兩造間其餘主張及陳述，核與判決結果
    不生影響，不再逐一論述，併此敘明。
七、就本判決主文第二項，兩造分別陳明願供擔保，聲請宣告假
    執行及免為假執行，經核均無不合，爰分別酌定相當之擔保
    金額，併予准許之。
八、據上論結：原告之訴為有理由，依民事訴訟法第第78條、第
    390 條第2 項、第392 條第2 項，判決如主文。
中　　華　　民　　國　　94　　年　　9 　　月　　29　　日
                  勞工法庭法　官　郭文通
正本係照原本作成。
如不服本判決，應於送達後20日內，向本院提出上訴狀並表明上
訴理由，如於本判決宣示後送達前提起上訴者，應於判決送達後
10日內補提上訴理由書（須附繕本）。
中　　華　　民　　國　　94　　年　　9 　　月　　29　　日
                          書記官　李崑良
